【裁判字號】    88,訴,1400
【裁判日期】    890829
【裁判案由】    損害賠償
【裁判全文】
臺灣桃園地方法院民事判決  八十八年訴字第一四○○號
    原      告  乙○○
    被      告  甲○○
右當事人間請求損害賠償事件，本院判決如左：
    主    文
被告應給付原告新台幣萬元及自民國八十八年十月二日起至清償日止按年息百分之
五計算之利息。
原告其餘之訴駁回。
訴訟費用由被告負擔百分之一；餘由原告負擔。
本判決第一項於原告以新台幣壹萬元供擔保後，得假執行。
原告其餘假執行之聲請駁回。
    事    實
甲、原告方面：
  一、聲明：被告應給付原告新台幣（下同）三百萬元及自起訴狀繕本送達翌日起至
            清償日止，按週年利率百分之五計算之利息，並願供擔保請准為假執行
            之宣告。
  二、陳述：
      (一)被告明知其妻廖麗英與原告僅為同事關係，竟於民國八十七年七月七日下午
        三時許，打電話至原告公司，誣稱原告與其妻有曖昧關係，且口出穢言，原
        告聽後非常氣憤，除在電話中極力否認外，並向被告說即刻要去其住處澄清
        說明，未料原告一到被告位於桃園縣平鎮市○○里○○鄰○○路三一巷三三
        弄七號其住處，即遭被告毆打，且被告立即將鐵門放下，剝奪原告之行動自
        由，隨後又有三名不知名男子參與毆打原告，致原告頭部受傷合併腦震盪、
        右臉、左耳、上唇及後枕部挫傷瘀腫、左額挫傷等傷害，而被告甚且持半截
        式武士刀，脅迫原告簽立切結書及本票，並揚言對原告、原告家人及女友人
        身安全不利，經本院八十七年度訴字第一０八七號及台灣高等法院八十八年
        度上訴字第三三九四號判處有期徒刑三月，如易科罰金，以三百元（銀元）
        折算一日確定。
      (二)被告以無中生有之罪名污衊原告，更且以傷害、妨害自由、恐嚇之行為加諸
        原告身上，已造成原告身心健康及名譽嚴重受創，原告本係一單純老實人，
        經受此打擊，身心俱疲，令原告身體及精神上痛苦不堪，爰請求被告賠償原
        告精神慰撫金三百萬元。
  三、證據：提出診斷證明書乙紙、台灣桃園地方法院檢察署八十七年度偵字第一０
            一二五號起訴書乙份、本院八十七年度訴字第一０八七號及台灣高等法
            院八十八年度上訴字第三三九四號刑事判決書各乙份、所得扣繳憑單乙
            紙（以上均為影本）為證。
乙、被告方面：
  一、聲明：請求駁回原告之訴及假執行之聲請。
  二、陳述：當時只有伊一人毆打原告，因原告妨害伊家庭。
  三、證據：提出本院八十八年度易字第一三三六號刑事判決書乙份為證。
丙、本院依職權向財政部台灣省北區國稅局桃園縣分局函查兩造之歸戶財產。
    理    由
一、原告起訴主張：被告明知其妻廖麗英與原告僅為同事關係，竟於民國八十七年七
    月七日下午三時許，打電話至原告公司，誣稱原告與其妻有曖昧關係，且口出穢
    言，原告聽後非常氣憤，除在電話中極力否認外，並向被告說即刻要去其住處澄
    清說明，未料原告一到被告位於桃園縣平鎮市○○里○○鄰○○路三一巷三三弄
    七號其住處，即遭被告毆打，且被告立即將鐵門放下，剝奪原告之行動自由，隨
    後又有三名不知名男子參與毆打原告，致原告頭部受傷合併腦震盪、右臉、左耳
    、上唇及後枕部挫傷瘀腫、左額挫傷等傷害，而被告甚且持半截式武士刀，脅迫
    原告簽立切結書及本票，並揚言對原告、原告家人及女友人身安全不利，經本院
    八十七年度訴字第一０八七號及台灣高等法院八十八年度上訴字第三三九四號判
    處有期徒刑三月，如易科罰金，以三百元（銀元）折算一日確定。被告以無中生
    有之罪名污衊原告，更且以傷害、妨害自由、恐嚇之行為加諸原告身上，已造成
    原告身心健康及名譽嚴重受創，原告本係一單純老實人，經受此打擊，身心俱疲
    ，令原告身體及精神上痛苦不堪，爰請求被告賠償原告精神慰撫金三百萬元並加
    給法定利息等語。被告則以：當時只有伊一人毆打原告，因原告妨害伊家庭云云
    ，資為抗辯。
二、經查，被告於民國八十七年七月七日下午三時許，在前開住處二樓，因其配偶廖
    麗英與原告曖昧關係乙事，與原告發生爭吵，竟基於傷害之故意以徒手毆打原告
    二次，致原告頭部受傷合併腦震盪、右臉、左耳、上唇及後枕部挫傷瘀腫、左額
    挫傷傷害等情，已復據原告於八十七年度訴字第一０八七號傷害案件警訊、偵訊
    及審理中指訴綦詳，本院八十七年度訴字第一０八七號暨其上訴第二審之台灣高
    等法院八十八年度上訴字第三三九四號判決亦同此認定，有原告提出上開判決可
    憑，復經本院核閱無訛，被告對於毆打原告致原告受傷之事實亦不爭執，則原告
    此部分主張之事實，應堪採信。
三、按因故意或過失，不法侵害他人之權利者，負損害賠償責任。又不法侵害他人之
    身體、健康、名譽或自由者，被害人雖非財產上之損害，亦得請求賠償相當之金
    額」，民法第一百八十四條第一項前段及第一百九十五條第一項前段分別定有明
    文。依前開說明，被告前該傷害行徑已構成故意侵權行為，自應負損害賠償責任
    。本院審酌被告係因原告妨害其家庭始毆打原告，而兩造皆為工專畢業，原告目
    前在工廠工作，年收入約二十八萬餘元，而被告自營一汽車修理廠，年收入約三
    十三萬餘元，且有土地及房屋多筆不動產，以上均有被告提出本院八十八年度易
    字第一三三六號刑事判決書、兩造各提出之扣繳應憑單及財政部台灣省北區國稅
    局桃園縣分局函覆之被告財產歸戶資料可稽，及原告受傷之程度、兩造身分、地
    位、經濟情況等一切情狀，認原告請求被告給付之精神慰撫金以三萬元已足以慰
    撫原告所受精神上之痛苦。是原告請求被告賠償精神慰撫金於三萬元之範圍內，
    為有理由，應予准許，逾越前開範圍之請求，尚難認為有理由，不應准許。
四、綜上所述，原告請求被告給付三萬元及自起訴狀繕本送達被告翌日即八十八年十
    月二日起至清償日止按年息百分之五計算之利息之範圍內，為有理由，其逾越前
    開範圍之請求，尚難認為有據，不應准許。
五、原告陳明願供擔保，聲請宣告假執行，經核原告勝訴部分，核無不合，爰酌定相
    當之擔保金額宣告之；原告其餘假執行之聲請，因訴之駁回而失所依據，不予准
    許。
六、本件事巳證臻明確，兩造所為之其他主張，陳述並所提之證據，經審酌後，認均
    與本件之結論無礙，故不再一一論述，併予敘明。
七、據上論結，本件原告之訴為一部有理由，一部無理由，依民事訴訟法第七十九條
    、第三百九十條第二項，判決如主文。
中      華      民      國    八十九    年      八      月    二十九    日
                                        臺灣桃園地方法院民事第一庭
~B法      官  林淑鳳
右為正本，係照原本作成。
如對本判決上訴須於判決送達後廿日內向本院提出上訴狀
中      華      民      國    八十九    年      八      月    二十九    日
~B法院書記官  楊文雄


司法院資訊處製作；財團法人民間司法改革基金會備份。
